Deutsche Kohlenbergbau-Leitung, Essen
BBA 12
- Deutsche Kohlenbergbau-Leitung, Essen, 1930, 1947 - 1964; BBA 12; Generalsekretariat der DKBL: Unterlagen zu besonderen Sachfragen / Schriftwechsel in alphabetischer Reihenfolge 1930-1954 (51) Personalien 1947-1954 (5) Organisation der DKBL 1947-1960 (20) Direktorium 1947-1953 (9) Beirat 1947-1953
  - Handakten Dr. Heinrich K. Bock
    - Unterlagen zum Kohlenwirtschaftsgesetz
      - Allgemeines, 1925 - 1950; 1111; o. AS; Abschriften des Gesetzes über die kohlenwirtschaftlichen Bestimmungen vom 21.4.1933, der Bekanntmachung über die Wahrnehmung der Aufgaben des Reichskohlenrates vom 22.4.1933, der Anordnung über die Aufhebung von Dienststellen der Kohlenwirtschaft vom 14.12.1939 und der Verordnung zur Durchführung des Gesetzes über die Regelung der Kohlenwirtschaft vom 22.4.1942; Sonderdruck von G. Stutz: Die öffentlich-rechtliche Organisation der deutschen Kohlenwirtschaft, 1925; Entwürfe zu Gliederung und Präambel sowie zum ersten Teil des Kohlenwirtschaftsgesetzes über die Grundlagen der Kohlenwirtschaft; Vermerke über aktive und passive Selbstverwaltung, Reichskohlenrat und Reichskohlenverband; Entwürfe für den zweiten Teil des Kohlenwirtschaftsgesetzes über die Selbstverwaltung der Kohlenwirtschaft und den Aufbau von Bundeskohlenrat und Kohlenwirtschaftsverband
        Stutz, G.
      - Allgemeines, 1950; 1112; o. AS; Ausarbeitungen zur Genossenschaftsfrage im Kohlenhandel; Auszug aus dem Nachrichtendienst der Pressestelle des Deutschen Gewerkschaftsbundes zum Bundeswirtschaftsrat; Entwürfe für die Abschnitte des Kohlenwirtschaftsgesetzes für die Aufgaben des Bundeskohlenrates und des Kohlenwirtschaftsverbandes, Aufsicht, Rechtsschutz und Verwaltungszwang sowie für die Überleitungsbestimmungen; Abschrift der Anordnung über die Reichsvereinigung Kohle vom 21.4.1941
      - Allgemeines, 1950 - 1951; 1113; o. AS; Entwürfe für die Abschnitte des Kohlenwirtschaftsgesetzes für Leistung und Wettbewerb sowie zur Gestaltung des Preisbildungsrechts; Ausarbeitungen zur Auflösung des Deutschen Kohlen-Verkaufs, die Bildung von Vereinigungen zur Regelung der Förderung und des Absatzes, des Gemeinschaftsverkaufs, Leistungsgemeinschaften und gemeinsame Betriebspläne; Entwurf eines Gesetzes gegen Wettbewerbsbeschränkungen (Kartellgesetz); Ausarbeitung: Zusammenstellung und Bewertung der Beschränkungen im internationalen Kohlenhandel
      - Sammlung von Entwürfen zum Text des Kohlenwirtschaftsgesetzes, 1950 - 1951; 1114; o. AS
      - Sammlung von Entwürfen zum Text des Kohlenwirtschaftsgesetzes, 1952; 1115; o- AS
      - Bundeskohlenverband, 1952; 1116; o. AS; Ausarbeitung: Über die Dringlichkeit eines Kohlenwirtschaftsgesetzes; Arbeitsentwurf eines Gesetzes über die Errichtung einer Bundeskohlenkammer; Entwurf eines Gesetzes über die Regelung des Kohlenabsatzes; Entwürfe für ein Gesetz über die Errichtung eines Bundeskohlenverbandes; Entwurf eines Gesetzes über die vorläufige Ordnung der Bergbauwirtschaft; Skizze über die Entwicklung der Arbeiten am Kohlenwirtschaftsgesetz, mit Ausarbeitungen, Besprechungsniederschriften, Aktenvermerken und Schriftwechsel
      - Bundeskohlenverband, 1952; 1117; o. AS; Aufsatz: Der Vorschlag zur Bildung eines Bundeskohlenverbandes, von Theobald Keyser / K. H. Bock, 1952, mit Manuskript, Aktenvermerken und Notizen; Entwürfe für eine Presseverlautbarung über die Bildung einer Selbstverwaltungskörperschaft der Kohle
      - Bundeskohlenverband, 1952 - 1953; 1118; o. AS; Besprechungsniederschriften, Aktenvermerke und Schriftwechsel mit dem Bundesverband der Deutschen Industrie und dem Deutschen Industrie- und Handelstag über die Bildung des Bundeskohlenverbandes und andere Fragen des Kohlenwirtschaftsgesetzes
        Deutscher Industrie- und Handelstag
      - Bundeskohlenverband, Juni - August 1952, 1119; o. AS; Leitsätze und Entwürfe für ein Gesetz über die Bildung des Bundeskohlenverbandes; Besprechungsniederschriften, Aktenvermerke und Schriftwechsel, u.a. mit dem Bundeskanzler und dem Bundeswirtschaftsministerium über die Bildung des Bundeskohlenverbandes im Zuge der Auflösung des Deutschen Kohlen-Verkaufs
      - Bundeskohlenverband, August - Oktober 1952, 1120; o. AS; Leitsätze und Entwürfe für ein Gesetz über die Bildung des Bundeskohlenverbandes; Besprechungsniederschriften, Aktenvermerke und Schriftwechsel, u.a. mit dem Bundeskanzler und dem Bundeswirtschaftsministerium über die Bildung des Bundeskohlenverbandes im Zuge der Auflösung des Deutschen Kohlen-Verkaufs
      - Bundeskohlenverband, Oktober 1952 - März 1953, 1952 - 1953; 1121; o. AS; Leitsätze und Entwürfe für ein Gesetz über die Bildung des Bundeskohlenverbandes; Besprechungsniederschriften, Aktenvermerke und Schriftwechsel, u.a. mit dem Bundeskanzler und dem Bundeswirtschaftsministerium über die Bildung des Bundeskohlenverbandes im Zuge der Auflösung des Deutschen Kohlen-Verkaufs
      - Bundeskohlenverband, 1952 - 1953; 1122; o. AS; Ausarbeitungen, Presseausschnitte, Aktenvermerke und Schriftwechsel zu den Aufgaben des Bundeskohlenverbandes, insbesondere nach Inkrafttreten des Schumanplanes; Zeitungsausschnitte und Presseauszüge zum Kohlenwirtschaftsgesetz; Entwürfe für eine Satzung des Bundeskohlenverbandes; Ausarbeitungen zur Bildung von Arbeitsgemeinschaften zwischen Unternehmensverbänden und Gewerkschaften; Entwürfe für eine Vereinbarung über die Bildung eines Gemeinschaftsausschusses Kohle aus Gewerkschaften und Unternehmensverbänden bzw. einer Arbeitsgemeinschaft Kohle, mit Besprechungsniederschriften, Aktenvermerken und Schriftwechsel; Kopie des Vertrages über die Gründung der Zentralarbeitsgemeinschaft vom 15.11.1918
      - Bundeskohlenverband, April - Juni 1952, 1123; o. AS; Niederschriften über Sitzungen des paritätisch besetzten Kontaktausschusses, mit Arbeitsunterlagen
      - Bundeskohlenverband, Juni - August 1952, 1124; o. AS; Niederschriften über Sitzungen des Kontaktausschusses und über Besprechungen beim Bundeswirtschaftsministerium, mit Arbeitsunterlagen
      - Bundeskohlenverband, August - Oktober 1952, 1125; o. AS; Niederschriften über Sitzungen des Kontaktausschusses und über Besprechungen beim Bundeswirtschaftsministerium, mit Arbeitsunterlagen
      - Bundeskohlenverband, Oktober 1952 - März 1953, 1952 - 1953; 1126; o. AS; Niederschriften über Sitzungen des Kontaktausschusses und über Besprechungen beim Bundeswirtschaftsministerium, mit Arbeitsunterlagen
      - Bundeskohlenrat, 1950 - 1951; 1127; o. AS; Ausarbeitungen, u.a. über die Voraussetzungen der Regelung der Eigentumsverhältnisse im Rahmen der Neuordnung sowie über die Notwendigkeit der Bildung eines vorläufigen Bundeskohlenrates als Beratungsorgan der Bundesregierung, mit Entwürfen, Aktenvermerken und Schriftwechsel; Skizze und Entwürfe für ein Gesetz über die Errichtung eines vorläufigen Bundeskohlenrates
      - Bundeskohlenkammer, 1951 - 1952; 1128; o. AS; Entwürfe für ein Gesetz über die Errichtung einer Bundeskohlenkammer, mit Begründung, Schaubildern, Aktenvermerken und Schriftwechsel; Hessischer Entwurf eines Wirtschaftskammergesetzes, Juli 1951
      - Scheitern des Kohlenwirtschaftsgesetzes, 1952 - 1957; 1129; o. AS; Abänderungsvorschläge der Hohen Behörde zum Entwurf des Kohlenwirtschaftsgesetzes- Ausarbeitungen, Presseauszüge, Aktenvermerke und Schriftwechsel zum Scheitern des Kohlenwirtschaftsgesetzes und zur Wiederaufnahme der Diskussion über eine gemeinwirtschaftliche Regelung der Kohlenwirtschaft
    - Unterlagen zu besonderen Sachfragen (Dr. Bock)
      - Programm zur Verbesserung der sozialen, wirtschaftlichen und organisatorischen Lage des deutschen Kohlenbergbaus, mit Ausarbeitungen, Aktenvermerken und Schriftwechsel, 1951; 1130; o- AS
      - Schumanplan, 1950 - 1951; 1131; o. AS; Entwürfe für einzelne Artikel des Vertrages über die Gründung der europäischen Gemeinschaft für Kohle und Stahl, gedruckte Fassung des Vertragsentwurfes und des Entwurfes des Abkommens über die Übergangsbestimmungen; auszugsweise die Übersetzung der Schumanplandebatte in der französischen Nationalversammlung vom 6./7.12.1951; Ausarbeitung: Von der Europäischen Kohlen- und Stahlgemeinschaft; Presseauszüge, Ausarbeitungen und Schriftwechsel zu Fragen des Schumanplans
      - Energiewirtschaft, 1950 - 1951; 1132; o. AS; Entwurf eines Gesetzes über die Beaufsichtigung der Energiewirtschaft vom 28.12.1950; Übersetzung des französischen Gesetzes über die Energienutzung vom 10.3.1948; Entwurf eines Gesetzes zur Förderung der Energiewirtschaft; Ausarbeitung: Bemerkungen zum Entwurf eines Gesetzes zur Förderung der Energiewirtschaft (Energiewirtschaftsgesetz) vom Standpunkt der Vorarbeiten zum Kohlenwirtschaftsgesetz
      - Kohlenverkauf, 1951 - 1953; 1133; o. AS; Bericht des Ausschusses zur Prüfung der Frage der Kohlenverteilung im Zusammenhang mit der Auflösung des Deutschen Kohlen-Verkaufs (DKV) an die Hohe Kommission, 1951; Vorschlag für die Bildung von sechs Ruhrkohlen-Verkaufsstellen, 1952; Ausarbeitungen zum Werksselbstverbrauch sowie zu den Verbundlieferungen im gemeinsamen Markt; Preisliste des DKV, 1953, Besprechungsniederschriften, Aktenvermerke und Schriftwechsel zur Organisation des Gemeinschaftsverkaufs
      - Kartellfragen, 1950 - 1951; 1134; o. AS; Entwürfe zu einem Gesetz gegen Wettbewerbsbeschränkungen, mit Stellungnahme von Dr. Bock, Besprechungsniederschriften und Entwürfe für den Schriftwechsel mit dem Bundeswirtschaftsministerium; Bericht der deutschen Kommission zum Studium von Kartell- und Monopolfragen in den Vereinigten Staaten, 1950; Bericht über den Kohlenhandel in den Vereinigten Staaten, 1950
      - Handelsfragen, 1950; 1135; o. AS; Zusammenstellung der vom Rat der Organisation für europäische wirtschaftliche Zusammenarbeit über die Liberalisierung des intereuropäischen Handels gefassten Beschlüsse; Aufsatz: Der Ausbau des Genfer Abkommens über Zölle und Handel, 1950; Ausarbeitung: Das Allgemeine Zoll- und Handelsabkommen von Genf vom 30. Oktober 1947; Ausarbeitung: Kohlenwirtschaftsgesetz und Havanna-Charta
      - Sachbearbeiterausschuss, Allgemeines, 1948 - 1964; 1136; o. AS; Übersendung von Informationsmaterialien zu verschiedenen Themen; Einladungen zu Sitzungen verschiedener Ausschüsse; Änderung des Bergmannsbuchs; Nachträge zum Inhaltsverzeichnis über verschiedene Sitzungen des Sachbearbeiterausschusses; Angelegenheiten des Beratungsausschusses, des beratenden Ausschusses und des Rechtsausschusses
        Bergmannsbücher
      - Sachbearbeiterausschuss, 1945 - 1950; 1137; o. AS; Niederschriften über die Sitzungen des Sachbearbeiterausschusses vom 20.11.1945 bis zum 09.02.1950; Vorbereitungen der Sitzungen, Einladungen, Aktennotizen
      - Sachbearbeiterausschuss, 1950 - 1951; 1138; o. AS; Niederschriften über die Sitzungen des Sachbearbeiterausschusses vom 21.03.1950 bis zum 24.02.1951
      - Sachbearbeiterausschuss, 1951; 1139; o. AS; Niederschriften über die Sitzungen des Sachbearbeiterausschusses vom 30.05.1951 bis zum 25.10.1951
      - Sachbearbeiterausschuss, 1951 - 1952; 1140; o. AS; Niederschriften über die Sitzungen des Sachbearbeiterausschusses vom 23.11.1951 bis zum 10.06.1952
      - Sachbearbeiterausschuss, 1952; 1141; o. AS; Niederschriften über die Sitzungen des Sachbearbeiterausschusses vom 9.7.1952 bis zum 5.12.1952
      - Sachbearbeiterausschuss, 1948 - 1952; 1142; o. AS; Stichwortverzeichnis zu den Sitzungen des Sachbearbeiterausschusses
      - Sachbearbeiterausschuss, 1952 - 1953; 1143; o. AS; Niederschriften über Sitzungen des Sachbearbeiterausschusses vom 1.1.1952 bis zum 31.12.1953
      - Bergbau-Begriffsbestimmungen für Arbeitsstudien, zusammengestellt vom Arbeitskreis zur Objektivierung der Lohngestaltung und für richtige und gerechte Leistungsvorgaben im Ausschuss für Arbeitsstudien bei der DKBL, 1953; 1144; o. AS
  - Nachtrag (DKBL)
    - Literaturverzeichnis über Berg- und Rauchschäden sowie Abwasserfragen, 1876 - 1932; 1150
    - Kleinzechen und Bergbaukleinstbetriebe, 1948 - 1949; 1151; Anträge an die DKBL zur Abbaugenehmigung und Betriebseröffnung
    - Kleinzechen und Bergbaukleinstbetriebe, 1948 - 1949; 1958; 1152
    - Fischer-Tropsch-Anlagen, 1948 - 1951; 1153; Schriftwechsel, Sitzungsniederschriften, Aktenvermerke, Tabellen, Erlöse
    - Wirtschaftlichkeitsuntersuchung bei der Preußischen Bergwerks- und Hütten-AG, Gesamtbergamt Obernkirchen-Barsinghausen, Betriebsanlage Barsinghausen, vom 29.12.1949, 1154
      Preussag <Betriebsanlage Barsinghausen>
    - Wirtschaftlichkeitsuntersuchung bei der Preußischen Bergwerks- und Hütten-AG, Gesamtbergamt Obernkirchen-Barsinghausen, vom 29.12.1949, 1155
    - Wirtschaftlichkeitsuntersuchung bei der Preußischen Bergwerks- und Hütten-AG, Gesamtbergamt Obernkirchen-Barsinghausen, Betriebsanlage Barsinghausen, vom 29.12.1949, 1156
    - Wirtschaftlichkeitsuntersuchung bei der Preußischen Bergwerks- und Hütten-AG, Gesamtbergamt Obernkirchen-Barsinghausen, Betriebsanlage Obernkirchen, vom 29.12.1949, 1157
      Preussag <Betriebsanlage Obernkirchen>
    - Prüfung des Antrags auf Erhöhung der Subventionssätze bei der Gewerkschaft des Steinkohlenbergwerks Langenbrahm, Essen, vom 12.12.1949, 1158
    - Wirtschaftlichkeitsprüfung der Gew. Caroline, Holzwickede (VEW), vom 7.12.1949, 1159
      Gew. Caroline
    - Kurzprüfung der Kostenrechnung des Monats August beim Eschweiler Bergwerks-Verein, Kohlscheid/Aachen, vom 30.11.1949, 1160
      Eschweiler Bergwerks-Verein <Herzogenrath-Kohlscheid>
    - Kurzprüfung der Kostenrechnung bei dem Kohlenbergwerk Marienstein GmbH und dem Kalk- und Zementwerk Marienstein GmbH, Marienstein/Obb., vom 11.11.1949, 1161
      Bergwerk Marienstein GmbH
      Kalk- und Zementwerk Marienstein GmbH
    - Kurzprüfung der Subventionsrechnung August 1949 bei der Gew. Neumühl, Duisburg-Hamborn, vom 8.11.1949, 1162
    - Kosten- und Subventionsprüfung bei der Gew. Wohlverwahrt, Essen-Steele, 1949; 1163
      Gew. Wohlverwahrt
    - Kosten- und Subventionsprüfung bei der Bergbaugesellschaft Stockheim/Oberfranken m.b.H., Stockheim/Obfr., vom 19.10.1949, 1164
      Bergbaugesellschaft Stockheim mbH
    - Kosten- und Subventionsprüfung bei der Gew. Jupiter, Witten-Bommern, vom 13.10.1949, 1165
      Gew. Jupiter
    - Kosten- und Subventionsprüfung bei der Gew. Neuwülfingsburg, Witten-Albringhausen, vom 6.10.1949, 1166
      Gew. Neuwülfingsburg
    - Überprüfung der erstellten Kostenrechnungen auf Einhaltung der Grundsätze des Kostenstandardsystems bei der Gew. Cleverbank, Hammerthal-Nord, vom 4.10.1949, 1167
      Gew. Cleverbank
    - Prüfung der Verrechnung der Bergschäden in der Subventionsrechnung der Gew. Neumühl, Homberg, vom 26.9.1949, 1168
    - Kurzprüfung der Kostenrechnung Januar bis Juni 1949 bei der Gew. Plaetzgesbank, Essen-Heisingen, vom 2.6.1949, 1169
    - Prüfung der September- und Oktoberkosten 1948 im Zusammenhang mit der Subventionsrechnung bei den VEW-Zechen (Gewerkschaften) Alte Haase, Sprockhövel, Gottessegen, Dortmund-Löttringhausen, und Caroline, Holzwickede, vom 12.8.1949, 1170
      Gewerkschaft Alte Haase (Dortmund)
      Gew. Gottessegen
    - Kurzprüfung der Kostenrechnung bei der Pechkohlenzeche Peißenberg, Peißenberg/Obb., vom 15.8.1949, 1171
      Zeche Peißenberg
    - Prüfung des Antrages auf Erhöhung der Subventionssätze bei der Gew. Carolus Magnus, Palenberg/Bezirk Aachen, vom 23.7.1949, 1172
      Gew. Carolus Magnus
    - Aufstellung der Kostenträgerrechnung entsprechend den Grundsätzen des Bergbau-Kostenstandardsystems als Grundlage für die Subventionsrechnung bei der Bergbaugesellschaft Stockheim/Obfr. m.b.H., Stockheim/Obfr., vom 5.8.1949, 1173
    - Überprüfung der kalkulatorischen und buchmäßigen Kosten Januar bis Mai 1949 wegen eines Antrags auf Erhöhung des Preises für Braunkohlenbriketts bei der Gew. Humboldt, Thüste/Hannover, vom 13.7.1949, 1174
      Gew. Humboldt
    - Kurzprüfung der Kostenrechnungen bei den Pechkohlenzechen Hausharn und Penzberg vom 4.7.1949, 1175
      Zeche Hausham
      Zeche Penzberg
    - Kurzprüfung der Kostenrechnung bei dem Kohlenbergwerk Marienstein GmbH und dem Kalk- und Zementwerk Marienstein GmbH, Marienstein/Obb., vom 30.6.1949, 1176
    - Kurzprüfung aufgrund des Antrags der VEW-Zechen auf einmalige Erhöhung der Subventionen für Februar 1949 bei den VEW-Zechen, Sprockhövel/W., vom 25.6.1949, 1177
    - Kurzprüfung zu den Investitionen bei den Zechen Hannover-Hannibal vom 27.6.1949, 1178
    - Wirtschaftlichkeitsprüfung bei der Zeche Friedrich der Große, Herne, vom 10.5.1948, 1179
      Zeche Friedrich der Große
    - Kurzprüfung zu den Subventionsanforderungen der Fried. Krupp Bergwerke Essen für Verluste der Gew. Rossenray vom 20.6.1949, 1180
    - Wirtschaftlichkeitsprüfung bei Fried. Krupp Bergwerke Essen, Essen-West, vom 20.8.1948, 1181
    - Wirtschaftlichkeitsprüfung bei der Zeche Wolfsbank, Essen-Borbeck, vom 30.6.1948, 1958; 1182
      Zeche Wolfsbank <Steinkohlenbergwerk, Essen>
    - Wirtschaftlichkeitsprüfung bei der Zeche Christian Levin, Essen-Dellwig, vom 30.6.1948, 1183
      Zeche Christian Levin
    - Wirtschaftlichkeitsprüfung bei der Zeche Sälzer-Amalie, Essen-West, vom 30.6.1948, 1184
      Zeche Sälzer-Amalie
    - Wirtschaftlichkeitsprüfung bei der Zeche Helene, Essen-Altenessen, vom 30.6.1948, 1185
      Zeche Helene <Steinkohlenbergwerk, Essen>
    - Wirtschaftlichkeitsprüfung bei der Zeche Auguste Victoria, Marl-Hüls, vom 16.8.1948, 1186
      Zeche Auguste Victoria
    - Wirtschaftlichkeitsprüfung bei der Zeche Lothringen IV, Bochum, vom 5.5.1948, 1187
    - Wirtschaftlichkeitsprüfung bei der Zeche Graf Schwerin, Bochum, vom 24.4.1948, 1188
    - Statistik / Zahlen zur Kohlenwirtschaft, 1951 - 1955; 1191; o. AS
    - Bericht über die Wirtschaftlichkeit mechanisierten Abbauverfahren im Steinkohlenbergbau vom 20. Juni 1951, 1206